

PERSONLIGE OPLYSNINGER

Hvenekildeløkken 59B, 5240 Odense alland12@hotmail.com 53 53 66 58 29. oktober, 1991

LINKEDIN

https://www.linkedin.com/in/allanduong/

PORTFOLIO

https://aldu.dk

SPROG

Hansk - Modersmål

Engelsk - Flydende

Tysk - Begynder

KOMPETENCER

JavaScript



TypeScript



Allan Duong

Passioneret webudvikler med god sans for æstetik og brugervenlighed

Mine spidskompetencer er moderne front-end webudvikling med React, JavaScript/TypeScript, HTML og CSS. Jeg har fokus på ren og tør kode og UI design, som er brugervenligt, responsivt og intuitivt at bruge uden unødige klik.

Som person er jeg den nørdede type, der kan lide at rode med indstillingerne i software og computerspil, og jeg laver meget research, før jeg beslutter mig for at købe noget. Jeg er meget passioneret omkring programmering og altid villig til at lære mere. Mine kolleger beskriver mig som afslappet, ydmyg, detaljeorienteret, tålmodig og altid villig til at hjælpe.

ERHVERVSERFARING

React app udvikler • Proventic

Fuldtid

2022 - 2024

Fuldtidsansat. Design og udvikling af Zendesk apps (og et enkelt tema) vha. JavaScript, React, HTML og CSS. Integrationer til andre services via Rest API. Derudover udviklede jeg også nogle backend services vha. NodeJS, Express.js og Firebase. Skrive beskrivelser og vejledninger til installation og brug af mine apps.

Front-end webudvikler praktikant • Lead Coding

Fuldtid, praktik

2021 (1 mdr.)

Øvelse i programmering i Angular frameworket.

Webmaster (vikar) • Arbejdstilsynet

Fuldtid

2019 - 2020 (6 mdr.)

Drift og videreudvikling (HTML og CSS) af Umbraco hjemmesider, dokumentation af opdateringer og guides til kolleger. IT-support, beskrivelse af kravspecifikationer, løbende kontakt med ekstern IT-leverandør og Statens IT.

Overblik over 500 redirects og problemfri ændring af domæne.

React 00000 Next.is Angular, Vue.is 0000 HTML, CSS Node.js, Express.js REST API GraphQL ••000 Firebase, Google Cloud Shell, CLI, Bash, terminal $lackbox{0}$ Webpack

Docker

jQuery, Handlebars

Wordpress, WooCommerce

PHP, SQL

0000

SEO

Google Analytics, Facebook

Pixel, Hotjar

Webshop manager (praktik) • GR-eat

Fuldtid, praktik

2019 (2 mdr.)

Vedligeholdelse og opdateringer af Wordpress WooCommerce webshop, SEO, oversættelse af tekst fra engelsk til dansk.

Selvstændig webkonsulent

Freelance

2018

Freelance opgaver mens jeg var på backpack rejser. Vedligeholdelse og opdatering af hjemmesider (Wordpress, HTML, CSS og lidt JS). Oprettelse og udsendelse af e-mail nyhedsbreve. Online IT-support.

Webmaster/IT-specialist • C.L. Seifert

Fuldtid

2014 - 2017

Vedligeholdelse og optimering af Magento webshop og Podio (intranet og CRM) samt automation via Globiflow. Opbyggelse af websites i Wordpress (HTML, CSS, JS, PHP), samt drift, UX og UI design. SEO og Google Analytics.

IT-support både online og on-site på gymnasier i Danmark og Sverige. Skrive guides til kolleger. Opbygge og udsende e-mail og SMS nyhedsbreve. Styring af outsourcede udviklere.

Praktik som webudvikler • Bach & McKenzie ApS

Praktik

2013 (3 mdr.)

Udvikling af hjemmesider for webbureauet.

Praktik som webudvikler • Guideservice Danmark

Praktik

2012 (3 mdr.)

Design og udvikling af online booking system i PHP.

UDDANNELSE

Selvstudie i programmering og JS-frameworks

2021

Pba. i webudvikling • Erhvervsakademiet Lillebælt (EAL)

Professionsbachelor

Podio, Globiflow automation

••••

WCAG webtilgængelighed

•••00

HTML e-mail nyhedsbreve og signature

••••

MailChimp, Ubivox

••••

IT-support, reparation af PC'er

••••

Figma

••••

Photoshop, Illustrator, InDesign

•••00

September 2012 - Januar 2014

Overbygning til Multimediedesigner.

Multimediedesigner (MMD) • Erhvervsakademiet Lillebælt (EAL)

Kort videregående uddannelse

September 2010 - Juni 2012

HTX, Naturvidenskabelig linje • Odense Tekniske Gymnasium (OTG)

HTX

September 2007 - Juni 2010

RESULTATER

Jeg har udviklet mere end 15 Zendesk JS/React apps og Zendesk temaer i min tid hos Proventic, som har været til stor tilfredshed for både kunder og brugere. Nogle blev udviklet for virksomheder og er installeret privat i deres Zendesk. Her kan man se de React Zendesk apps, som er udgivet af Proventic, og som jeg har udviklet (scroll forbi al teksten til apps):

https://www.zendesk.com/marketplace/partners/5189/proventic-aps/

Jeg udviklede help center siden for Roskilde Festival som findes her: https://faq.roskilde-festival.dk/hc/da

FRITIDSINTERESSER

Jeg elsker at rejse og udforske nye steder. I 2018 rejste jeg rundt i Asien og Sydeuropa som backpacker.

Derhjemme kan jeg lide at nørde med teknik. Jeg har lært mig selv at bruge alle de manuelle indstillinger på et kamera, adskille og samle stationære og bærbare computere. Og allersenest har jeg lært at reparere mine cykler selv.

Jeg har dyrket en række forskellige sportsgrene: klatring, badminton, padel tennis, longboard, snowboard, ski og stå på skøjter. Nu bruger jeg dog det meste af min fritid hjemme med selvstudie i programmering og af og til computerspil. Jeg er især blevet stor fan af VR.